# 提前开票如何入账

提问人：liufengwen 时间：2015-11-08 20:14:43
陈版，我公司为一水表企业，部分合同负责安装，验收合格后确认收入。应客户要求尚未安装完毕提前开票，此时应如何处理，仅将销项税暂挂应收账款，还是把尚不符合收入确认条件的开票收入挂到递延收益中？

回答人：chenyiwei
因为在确认收入之前尚不具备收款权利，即此时还不能确认完整的应收账款，只能就已缴纳的销项税额部分确认应收账款，不应就其余部分同时挂应收款项和递延收益。

提问人：appletree1102 时间：2015-11-25 23:46:47
好，陈版，我问下，设备制造企业，工程合同金额很大，客户按进度付款，要求开票，但还不到确认收入的点，可以同时挂应收账款和其他应付款么？

回答人：chenyiwei
不可以。这种情况下只有根据实际收到的款项挂预收账款。